【裁判字號】    98,聲再,314
【裁判日期】    980831
【裁判案由】    證券交易法等
【裁判全文】
臺灣高等法院刑事裁定                 98年度聲再字第314號
再審聲請人
即受判決人  乙○○
            甲○○
共      同
選任辯護人  王聖舜律師
上列再審聲請人因違反證券交易法等案件，對於本院95年度金上
重訴字第7號中華民國96年11月23日確定判決（最高法院97年度
台上字第6431號，原審案號：臺灣桃園地方法院90年訴字第891
號、92年訴字第375號；起訴案號：臺灣桃園地方法院檢察署88
年度偵字第11619號、89年度偵字第11036號、第16711號、第193
49號，併辦暨追加起訴案號：90年度偵字第20672號），聲請再
審，本院裁定如下：
    主  文
再審之聲請駁回。
    理  由
一、按因發見確實之新證據，足認受有罪判決之人應受無罪之判
    決者得聲請再審，固為刑事訴訟法第420條第1項第6款所明
    定。惟（一）所謂發見新證據，係指該證據當時已經存在，
    為法院及當事人所不及知，不及調查斟酌，至其後始行發見
    ，且就證據本身形式上觀察，固不以絕對不須經過調查程序
    為條件，但必須顯然可認為足以動搖原有罪確定判決，而為
    受判決人無罪、免訴、免刑或輕於原判決所認罪名之判決者
    為限。此受理聲請再審之最後事實審法院，應就聲請再審理
    由之所謂「新證據」，是否具備事實審判決前已經存在，為
    法院、當事人所不知，事後方行發見之「嶄新性」，及顯然
    可認足以動搖原有罪確定判決，應為無罪、免訴、免刑或輕
    於原判決罪名之「顯然性」二要件，加以審查，為判斷應否
    准予開始再審之準據（最高法院85年度台抗字第308號裁定
    參照）。（二）次按此所謂「確實之新證據」，係指其證據
    之本身在客觀上可認為真實，勿須經過調查，即足以動搖原
    判決，使受刑人得受有利之裁判者而言，若在客觀上就其之
    真實性為如何，尚欠明瞭，非經相當之調查，不能辨其真偽
    ，即與確實新證據之「確實」含義不符，自難據為聲請再審
    之理由（最高法院70年度台抗字第161號裁定參照）。（三
    ）又若判決前已經當事人提出或聲請調查之證據，經原法院
    捨棄不採者，即非該條款所謂發見之新證據，不得據為聲請
    再審之原因（最高法院77年度台抗字第55號裁定參照）。綜
    上所述，刑事訴訟法第420條第1項第6款所謂發見新證據，
    係指該證據當於事實審法院判決前已經存在，為法院及當事
    人所不知及調查斟酌，而於判決事後始經發見者而言，該證
    據之成立並非在判決確定之後始成立，且該證據必須毋須經
    調查程序，或經原法院不採者，並顯然可認為確實足以動搖
    原確定判決，而為受判決人有利之判決者為限。
二、本院95年度金上重訴字第7號違反證券交易法等案件就受判
    決人乙○○、甲○○部分，係判決：「乙○○共同違反對於
    在證券交易所上市之有價證券，不得意圖抬高集中交易市場
    某種有價證券之交易價格，以他人名義，對該有價證券，連
    續以高價買入或低價賣出之規定，處有期徒刑年陸月；又
    違反有價證券之發行，不得有虛偽致他人誤信之行為之規定
    ，處有期徒刑陸年捌月；應執行有期徒刑拾年。」、「甲○
    ○共同違反對於在證券交易所上市之有價證券，不得意圖抬
    高集中交易市場某種有價證券之交易價格，以他人名義，對
    該有價證券，連續以高價買入或低價賣出之規定，處有期徒
    刑壹年捌月；又為他人處理事務，意圖為自己及第三人不法
    之利益，而為違背其任務之行為，致生損害於本人之財產，
    處有期徒刑拾月，減為有期徒刑伍月；應執行有期徒刑壹年
    拾月。」。
三、聲請再審意旨如附件再審聲請狀所示。
四、經查：再審聲請人乙○○原為名佳利金屬股份有限公司董事
    長兼總經理，甲○○為乙○○之女，擔任乙○○私人秘書；
    其2人所提出如聲請再審狀所附之37項證據資料，在事實審
    判決前均已存在，早為聲請人及法院職務所知，並不具備事
    實審判決前已經存在，為法院、當事人所不知，事後方行發
    見之「嶄新性」要件。而該證據僅係聲請人對原審認定之事
    實有所爭執，並無法該當顯然可認足以動搖原有罪確定判決
    ，應為無罪、免訴、免刑或輕於原判決罪名之「顯然性」要
    件。且此所謂「確實之新證據」，在客觀上就其之真實性為
    如何，尚欠明瞭，非經相當之調查，不能辨其真偽，即與確
    實新證據之「確實」含義不符，自難據為聲請再審之理由。
    綜上所陳，聲請人所述各節並無合於刑事訴訟法第420條第1
    項第6款所定之情形，自難認為有再審之理由，應予駁回。
據上論結，依刑事訴訟法第434條第1項裁定如主文。
中    華    民    國    98    年    8     月    31    日
                  刑事第一庭    審判長法  官  葉騰瑞
                                      法  官  莊明彰
                                      法  官  王炳梁
以上正本證明與原本無異。
如不服本裁定，應於收受送達後五日內向本院提出抗告狀。
                                      書記官  陳佳伶
中    華    民    國    98    年    9     月    1     日


司法院資訊處製作；財團法人民間司法改革基金會備份。
